【裁判字號】    96,交易,684
【裁判日期】    971031
【裁判案由】    業務過失傷害
【裁判全文】
臺灣臺北地方法院刑事判決             96年度交易字第684號
公  訴  人  臺灣臺北地方法院檢察署檢察官
被      告  丙○○
                    樓
上列被告因業務過失傷害案件，經檢察官提起公訴（96年度調偵
緝字第194號），本院判決如下：
    主  文
丙○○從事業務之人，因業務上之過失傷害人，處有期徒刑肆月
，如易科罰金，以新臺幣壹仟元折算壹日。減為有期徒刑貳月，
如易科罰金，以新臺幣壹仟元折算壹日。
    事  實
一、丙○○係計程車司機，為從事駕駛業務之人，於民國九十五
    年七月十一日晚上十一時五十五分許，駕駛車牌號碼Ｈ四－
    九四五號營業小客車，沿臺北市○○區○○路四段由南往北
    方向行駛，行經臺北市○○區○○路四段與木柵路二段之交
    岔路口處左轉彎時，本應注意轉彎車應讓直行車先行，且應
    隨時注意對向車道直行車輛行進狀況，隨時採取必要之安全
    措施，依當時情形並無不能注意情事仍疏未注意，貿然左轉
    欲進入木柵路二段，適有甲○○騎乘車牌號碼ＢＸＶ－二五
    一重型機車沿臺北市○○區○○路四段由北往南方向直行駛
    至，丙○○一時煞避不及，所駕駛之上開營業小客車左前車
    身碰撞甲○○所騎乘之上開重型機車左側車身，致甲○○人
    車倒地後，因此受有腰部挫扭傷、擦傷、兩側肘部、右膝及
    左小腿擦挫傷、左枕部頭皮挫傷等傷害。事發後，丙○○於
    其犯罪未被發覺前，在上開肇事現場向據報前往處理本件交
    通事故之臺北市政府警察局交通警察大隊中山分隊警員乙○○自首而接受裁判。
二、案經甲○○豪訴由臺北市政府警察局文山第一分局報請臺灣
    臺北地方法院檢察署檢察官偵查起訴。
    理  由
一、訊據被告丙○○對於其有於上開時、地駕駛上開營業小客車
    行經上開路段左轉彎時，疏未注意讓直行車先行，且未注意
    車前狀況，隨時採取必要之安全措施，貿然左轉，致其所駕
    駛之上開營業小客車左側車身擦撞證人甲○○所騎乘之上開
    重型機車左側車身，致證人甲○○人車倒地受傷之事實坦承
    不諱，並經證人甲○○於警詢時及偵查中證述在卷，且有道
    路交通事故現場圖、臺北市政府警察局信義分局交通分隊道
    路交通事故補充資料表、談話紀錄表各一份道路交通事故調
    查報告表(一)、(二)、現場照片九張在卷可按。據此，足徵被告
    上開自白符實可採，堪認本件交通事故之發生，係因被告在
    駕車行經上開路段左轉彎時，疏未注意讓直行由證人甲○○
    所騎乘之上開重型機車先行，且未注意車前狀況，即貿然左
    轉，一時煞避不及所致。再證人甲○○確因本件交通事故致
    受有腰部挫扭傷、擦傷、兩側肘部、右膝及左小腿擦挫傷、
    左枕部頭皮挫傷等傷害，亦有萬芳醫院甲種診斷證明書一份
    附卷足憑。
二、按汽車行駛時，駕駛人應注意車前狀況，並隨時採取必要之
    安全措施；又汽車行駛至交岔路口，轉彎車應讓直行車先行
    ，道路交通安全規則第九十四條第三項、第一百零二條第一
    項第七款分別定有明文。茲查：本件交通事故發生時，係晴
    天，夜間有照明，所行經之市區○○道路乾燥、無缺陷、無
    障礙物，視距良好，且行車管制號誌動作正常，應無不能注
    意之情事，竟疏未注意，違反前揭規定，貿然左轉，致生本
    件交通事故，被告行為顯有過失。再者，證人甲○○所受上
    開傷害係因本件交通事故所致，被告之業務過失行為與證人
    甲○○所受上開傷害結果間，具有相當因果關係甚明，被告
    自應就其業務過失行為負責。從而，本件事證明確，應予依
    法論處。
三、核被告所為，係犯刑法第二百八十四條第二項前段之業務過
    失傷害罪。又被告於犯罪後，未被有偵查權限機關發覺為犯
    罪嫌疑人前，在上開肇事現場向首先到達現場處理本件交通
    事故之證人乙○○即臺北市政府警察局交通警察大隊文山分
    隊警員表明其為本件交通事故之肇事者而接受裁判，業經證
    人乙○○於本院審理時證述無訛，合於自首要件，應依刑法
    第六十二條前段規定，減輕其刑。爰審酌本件交通事故之發
    生，全係肇因於被告之過失、證人甲○○對於本件交通事故
    之發生並無過失、證人甲○○所受上開傷害情形、被告肇事
    後，迄今未與證人甲○○達成民事和解、所生危害及犯後坦
    認過失之態度等一切情狀，量處如主文所示之刑，並依刑法
    第四十一條第一項前段規定，諭知易科罰金之折算標準。另
    按犯罪在中華民國九十六年四月二十四日以前者，除本條例
    另有規定外，有期徒刑、拘役或罰金，減其刑期或金額二分
    之一，九十六年七月四日制定公布，並自九十六年七月十六
    日施行之中華民國九十六年罪犯減刑條例第二條第一項第三
    款定有明文。本件被告上開業務過失傷害犯行之犯罪時間，
    係在九十六年四月二十四日之前，復核無同條例所定不予減
    刑之情形，茲依同條例第二條第一項第三款規定，減其刑期
    二分之一，並諭知易科罰金之折算標準。
據上論斷，應依刑事訴訟法第二百八十四條之一、第二百九十九
條第一項前段，中華民國九十六年罪犯減刑條例第二條第一項第
三款、第七條，刑法第第二百八十四條第二項前段、第四十一條
第一項前段、第六十二條前段，刑法施行法第一條之一，判決如
主文。
本案經檢察官林達到庭執行職務。
中    華    民    國    97    年    10    月    31    日
                        臺灣臺北地方法院刑事第十五庭
                                  法  官  吳麗英
上正本證明與原本無異。
如不服本判決，應於判決送達後10日內向本院提出上訴狀（應抄
附繕本）。告訴人或被害人如對於本判決不服者，應具備理由請
求檢察官上訴，其上訴期間之計算係以檢察官收受判決正本之日
期為準。
                                  書記官  田華仁
中    華    民    國    97    年    10    月    31    日
附錄本案論罪科刑法條：
刑法第二百八十四條：因過失傷害人者，處六月以下有期徒刑、
                    拘役或五百元以下罰金。致重傷者，處一
                    年以下有期徒刑、拘役或五百元下罰金。
                    從事業務之人，因業務之過失傷害人者，
                    處一年以下有期徒刑、拘役或一千元以下
                    罰金。致重傷者，處三年以下有期徒刑、
                    拘役或二千元以下罰金。


司法院資訊處製作；財團法人民間司法改革基金會備份。
